臺灣桃園地方法院交通事件裁定　　　　95年度交聲字第454號
抗　告　人
即　異議人　甲○○原名曾志勇.
　　　　　　　　　　樓
　　　　　　　　　　號
上列抗告人因違反道路交通管理處罰條例案件，不服本院95年度
交聲字第454 號，中華民國95年9 月29日第一審裁定，提起抗告
，本院裁定如左：
    主  文
抗告駁回。
    理  由
一、按不服聲明異議之裁定，受處分人得為抗告；又法院受理有
    關交通事件，準用刑事訴訟法之規定，其處理辦法，由司法
    院會同行政院定之，道路交通管理處罰條例第87條第3 項、
    第89條分別定有明文。嗣依據上開道路交通管理處罰條例第
    89條訂定之道路交通案件處理辦法，其第25條第1 項、第26
    條亦規定，受處分人對於地方法院交通法庭所為之裁定有不
    服者，得為抗告。抗告程序除準用刑事訴訟法有關規定外，
    並準用該辦法第3 章之規定。又抗告期間，除有特別規定外
    ，為5 日，自送達裁定後起算；原審法院認為抗告不合法律
    上之程式或法律上不應准許者，應以裁定駁回之，刑事訴訟
    法第406 條前段、第408 條第1 項前段分別定有明文。
二、本件抗告人因違反道路交通管理處罰條例案件，經本院裁定
    後，分別於民國95年10月18日送達「桃園縣觀音鄉○○村○
    ○路○ 段193 號3 樓」及於95年11月9 日送達「桃園縣觀音
    鄉○○村○○路28巷36弄6 號」2 址，且均作送達通知書2
    份，1 份黏貼於門首，另1 份置於信箱或其他適當位置後，
    而寄存草漯派出所，有送達證書2 份在卷可稽。查「桃園縣
    觀音鄉○○村○○路○ 段193 號3 樓」為抗告人之戶籍地址
    ，有法務部戶役政連結作業系統1 紙在卷可稽；另綜觀全卷
    資料，抗告人向交通部公路總局新竹區監理所中壢監理站各
    於95年7 月31日提出陳述單及95年9 月8 日聲明異議狀，亦
    均載明「桃園縣觀音鄉○○村○○路28巷36弄6 號」為其聯
    絡地址，有上開陳述單及聲明異議狀各1 份在卷可稽。雖抗
    告人就「桃園縣觀音鄉○○村○○路○ 段193 號3 樓」是否
    為其住所有所爭執，惟本件裁定既另於95年11月9 日已另寄
    存送達「桃園縣觀音鄉○○村○○路28巷36弄6 號」之址，
    是對該址之送達，自寄存之翌日起算10日即發生送達效力，
    是本件裁定至遲於95年11月19日即生合法送達之效力。又抗
    告期間既無特別規定，依照首開說明，自為5 日，而抗告人
    係居住於桃園縣觀音鄉，扣除在途期間1 日（法院訴訟當事
    人在途期間標準第2 條第1 款之規定），自送達生效之翌日
    即95年11月20日起算，其抗告期間原應於95年11月25日屆滿
    ，因該日為休息日（星期六），應以休息日之次日代之，則
    抗告人至遲應於95年11月27日提起抗告，惟抗告人遲至95年
    12 月8日，始行提起抗告，亦有加蓋本院收狀戳章之抗告狀
    在卷可稽。是抗告人提起本件抗告，業已逾越法定抗告期間
    ，其抗告顯非合法，應予駁回。
三、據上論斷，應依道路交通事處理辦法第26條、刑事訴訟法第
    408條第1項前段，裁定如主文。
中　　華　　民　　國　　96　　年　　1 　　月　　30　　日
                  交通法庭    法　官　鄭吉雄
以上正本證明與原本無異。
如不服本裁定，應於裁定送達後5 日內向本院提出抗告狀。
　　　　　　　　　　　　　　　書記官　王月香
中　　華　　民　　國　　96　　年　　2 　　月　　6 　　日
